it: Arredamento > Accessori per arredamento da ufficio: Accessori e componenti per scrivania; Accessori per sedie da ufficio; Accessori per postazioni da lavoro
pl: Meble > Akcesoria do mebli biurowych: Części i akcesoria do biurek; Akcesoria do krzeseł i foteli biurowych; Akcesoria do stanowisk pracy i boksów
pt-BR: Móveis > Acessórios de mobiliário para escritório: Acessórios e peças para escrivaninhas; Acessórios para cadeiras de escritório; Acessórios para estações de trabalho e cubículos
el: Έπιπλα > Αξεσουάρ επίπλων γραφείου: Ανταλλακτικά και αξεσουάρ γραφείου; Αξεσουάρ καρέκλας γραφείου; Αξεσουάρ θέσεων εργασίας & διαχωριστικών γραφείου
hu: Bútor > Irodabútor-kiegészítők: Asztalalkatrészek és -kiegészítők; Irodaiszék-kiegészítők; Munkaállomás- és fülkekiegészítők
nb: Møbler > Tilbehør til kontormøbler: Skrivebordsdeler og -tilbehør; Tilbehør til kontorstoler; Tilbehør til arbeidsstasjoner
ja: 家具 > オフィス家具関連用品: 机部品・関連用品; オフィスチェア関連用品; パーティション・間仕切り関連用品
nl: Meubelen > Accessoires voor kantoormeubilair: Onderdelen en accessoires voor bureaus; Accessoires voor kantoorstoelen; Accessoires voor werkplekken en -cellen
vi: Đồ gỗ > Phụ kiện nội thất văn phòng: Linh kiện & Phụ kiện bàn làm việc; Phụ kiện ghế văn phòng; Phụ kiện tủ và bàn làm việc
zh-TW: 家具 > 辦公家具配件: 辦公桌零件/配件; 辦公椅配件; 辦公室隔間屏風配件
zh-CN: 家具 > 办公家具配件: 办公桌零件/配件; 办公椅配件; 办公隔断工作桌/办公位配件
de: Möbel > Zubehör für Büromöbel: Schreibtischteile & -zubehör; Bürostuhl-Zubehör; Zubehör für Arbeitsplätze im Großraumbüro
fr: Meubles > Accessoires pour meubles de bureau: Pièces et accessoires pour bureaux; Accessoires pour sièges de bureau; Accessoires pour postes de travail
sk-SK: Nábytok > Príslušenstvo ku kancelárskemu nábytku: Diely a príslušenstvo k pracovným stolom; Príslušenstvo ku kancelárskym stoličkám; Príslušenstvo k pracovným staniciam
hr-HR: Namještaj > Pribor za uredski namještaj: Dijelovi i pribor za radne stolove; Pribor za uredske stolice; Pribor za radne postaje i uredske odjeljke
ko: 가구 > 사무용 가구 부대용품: 책상 부품/부대용품; 사무용 의자 부대용품; 사무용 책상 부대용품
cs: Nábytek > Příslušenství ke kancelářskému nábytku: Součásti a příslušenství k pracovním stolům; Příslušenství ke kancelářským židlím; Kancelářská pracoviště a kóje – příslušenství
tr: Mobilyalar > Ofis Mobilyası Aksesuarları: Masa Parçaları ve Aksesuarları; Ofis Koltuğu Aksesuarları; Çalışma Odası ve Küçük Oda Aksesuarları
ru: Мебель > Аксессуары для офисной мебели: Детали и аксессуары для офисных столов; Аксессуары для офисных стульев; Аксессуары для рабочих мест и столов с перегородками
ro-RO: Mobilier > Accesorii pentru mobilier de birou: Piese și accesorii pentru birouri; Accesorii pentru scaune de birou; Accesorii pentru stații de lucru și nișe
sl-SI: Pohištvo > Dodatki za pisarniško pohištvo: Deli in dodatki za pisalne mize; Dodatki za pisarniške stole; Dodatki za delovne postaje in kabine
pt-PT: Mobiliário > Acessórios de mobiliário de escritório: Acessórios e peças de secretária; Acessórios de cadeira de escritório; Acessórios de estações de trabalho e cubículos
lt-LT: Baldai > Biuro baldų priedai: Darbo stalų dalys ir priedai; Biuro kėdžių priedai; Darbo stočių ir kabinų priedai
sv: Möbler > Tillbehör till kontorsmöbler: Skrivbordsdelar och -tillbehör; Tillbehör till kontorsstolar; Tillbehör till arbetsstationer och kontorsbås
da: Møbler > Tilbehør til kontormøbler: Dele og tilbehør til skriveborde; Tilbehør til kontorstole; Arbejdssted – tilbehør
fi: Huonekalut > Toimistokalustetarvikkeet: Työpöytien osat ja tarvikkeet; Työtuolien tarvikkeet; Työasemien ja toimistokoppien tarvikkeet
th: เฟอร์นิเจอร์ > อุปกรณ์เฟอร์นิเจอร์สำนักงาน: ชิ้นส่วนและอุปกรณ์ของโต๊ะ; อุปกรณ์เก้าอี้สำนักงาน; อุปกรณ์สถานีงานและคอกทำงาน
es: Mobiliario > Accesorios para mobiliario de oficina: Accesorios y productos para escritorios; Accesorios para sillas de oficina; Accesorios para cubículos y mesas de trabajo
en: Furniture > Office Furniture Accessories: Desk Parts & Accessories; Office Chair Accessories; Workstation & Cubicle Accessories
bg-BG: Мебели > Аксесоари за офис мебели: Части и аксесоари за бюро; Аксесоари за офис столове; Аксесоари за работни станции и кабини